【裁判字號】    95,易,392
【裁判日期】    951130
【裁判案由】    竊盜
【裁判全文】
臺灣臺南地方法院刑事判決               95年度易字第392號
公  訴  人  臺灣臺南地方法院檢察署檢察官
被      告  甲○○
上列被告因竊盜案件，經檢察官提起公訴（95年度偵字第3336號）
，本院判決如下：
    主  文
甲○○犯共同攜帶兇器竊盜罪，處有期徒刑拾月。扣案棉紗手套
壹雙、電力線專用剪壹支，均沒收。
    事  實
一、甲○○與乙○○（另案移本院併案審理）共同基於意圖為自
    己不法所有之犯意聯絡，於民國94年12月8日凌晨1時30分許
    ，共同攜帶客觀上具有危險性之電力線專用剪1支，由乙○○駕駛甲○○所租用車牌號碼C8-7336號自小客車搭載甲○○（檢察官當庭更正），至臺南縣北門鄉○○村○○○段
    510之54號抽水站站寮內，持上開電力線專用剪剪下竊取戊○○所有之電纜銅線2條（共長約2.6公尺），得手後欲離去
    時，為巡邏員警當場查獲，扣得上開電力線專用剪1支、棉
    紗手套1雙及電纜銅線。
二、案經台南縣警察局學甲分局報請臺灣臺南地方法院檢察署檢
    察官偵查起訴。
    理  由
一、訊據被告甲○○矢口否認有何竊盜犯行，辯稱：伊與乙○○
    當時不是從抽水站站寮裡面走出來，是從門口那邊走過來要
    去小便，因為當天天氣很冷，要去小便，且因為伊手部會冷
    ，所以才戴上手套。而電力線專用剪不是伊和乙○○的云云
    。經查：
  (一)證人乙○○即同案共同正犯於本院審理中固結證稱：只是要
    去抽水站寮該處小便，該處很暗，都是魚塭，其也是在路旁
    小便而已，也沒有進入抽水站裡面等語。惟被告及證人乙○○既只是要下車小便，為何被告要戴上手套？而證人乙○○
    於偵查中證稱被告在車上有戴手套，尿尿時脫下（見94年度
    核交字第1422號偵查卷第21頁），何以本院審理時卻否認此
    事，證稱不知被告有戴手套云云。證人乙○○何以要為被告
    隱瞞此事，其證言之真實性即值得懷疑！
  (二)另證人丁○○即查獲本案之員警則到庭證稱：「（檢察官問
    ：查獲當時情形？）我們所長帶班值0-2的勤務，到該處時
    ，看到一輛車子沒有開燈，因為該處很偏僻，除了釣魚的人
    外，沒有其他人車，我就與所長下車，前往查看，看到甲○○與另外一個人從抽水站裡面出來，我們過去查問。他們說
    是要小便。甲○○講完後，才到旁邊去小便，邊小便邊將手
    上帶著的棉質手套脫下丟在地上。（檢察官問：當時有無注
    意車輛是否發動？）沒有發動。（檢察官問：後行李箱狀態
    ？）有開啟，微微卡住。」等語（見本院卷第42頁）。被告
    既辯稱是天氣冷所以戴上手套，然何以員警靠近時，卻又將
    御寒之手套任意丟棄？其舉止實大為反常，且與其所言不相
    符合，顯見被告應係怕員警發現渠等竊取電纜銅線之事，而
    將作案用之手套丟棄。再被告與乙○○2人都辯稱是欲下車
    在該處小便，但時值深夜，竊案現場乃一偏僻之抽水站寮，
    附近又是魚塭，當地也無明亮之燈火照明，一般人應會保持
    汽車引擎處於發動狀態，並利用車燈照明，以免視線不清跌
    落魚塭發生意外。然被告2人僅短暫下車小便，卻將所駕汽
    車之引擎熄火，且關閉車燈，同時打開後車箱，殊有違常理
    ！因此被告2人應是下車盜取電纜銅線，始關閉汽車引擎、
    車燈，以免他人發現渠等行竊作為。況且依現場所示，剪斷
    之電纜銅線及行竊工具電力線專用剪均遺留現場，足見行竊
    者離開抽水站寮極之急促，所以連行竊工具也不及帶走。該
    地偏僻，行竊者斷無可能走路前往行竊，同時被告亦供稱該
    處是單行道（見本院卷第51頁），則如是駕車前往，縱能及
    時逃離，惟員警在夜晚應能看見車燈，而知悉除被告及乙○○2人外尚有他人匆忙駕車離開該處，但現場除被告2人外，
    查獲本案之員警並未曾證稱過當時發現有其他人車離開之情
    事，益徵乃被告2人盜取電纜銅線無疑，因為員警發現，渠2
    人才以下車小便作為搪塞。被告所辯純係事後畏罪諉卸之詞
    ，不足採信。
  (三)此外，現場遭剪斷之電纜銅線乃被害人戊○○所有乙節，業
    經被害人戊○○於警偵訊中證述屬實，並有贓物認領保管單
    1紙、扣案之棉紗手套、電力線專用剪、學甲分局蚵寮派出
    所偵辦竊盜案竊嫌動線測繪圖1紙及現場相片22張可證。事
    證已臻明確，被告犯行堪以認定，應依法論科。
二、本件扣案電力線專用剪既能剪斷電纜銅線，則客觀上自可認
    對人體具有殺傷力，可作為兇器使用，則被告攜帶該電力線
    專用剪行竊，核被告所為，係犯刑法第321條第1項第3款之
    攜帶兇器竊盜罪。被告與乙○○就上開犯行間，有犯意聯絡
    及行為分擔，均為共同正犯。爰審酌被告之品行、犯罪動機
    、目的、手段、被告等剪斷電纜線將造成被害人魚塭抽水設
    備無法使用對魚塭影響甚鉅及犯罪後否認犯行之態度等一切
    情狀，量處如主文所示之刑，以資懲儆。扣案之棉紗手套為
    被告所有，業經被告供承在卷，而電力線專用剪被告雖否認
    為其所有，惟該電力線專用剪應係被告及陳傳明所有之行竊
    工具，已如前述，故扣案物應均是被告等供犯罪所用之物，
    併予宣告沒收。
三、據上論結，應依刑事訴訟法第299條第1項前段，刑法第28條
    、第321條第1項第3款、第38條第1項第2款、刑法施行法第
    1條之1，判決如主文。
本案經檢察官丙○○到庭執行職務。
中    華    民    國    95    年    11    月    30    日
                  刑事第八庭    審判長法  官  彭喜有
                                      法  官  鄧希賢
                                      法  官  李東柏
以上正本證明與原本無異。
如不服本判決應於送達後10日內向本院提出上訴狀。
                                      書記官  黃傳鈞
中    華    民    國    95    年    11    月    30    日
附錄本案論罪科刑法條全文
中華民國刑法第321條第1項：
犯竊盜罪而有左列情形之一者，處6月以上、5年以下有期徒刑：
一  於夜間侵入住宅或有人居住之建築物、船艦或隱匿其內而犯
    之者。
二  毀越門扇、牆垣或其他安全設備而犯之者。
三  攜帶兇器而犯之者。
四  結夥三人以上而犯之者。
五  乘火災、水災或其他災害之際而犯之者。
六  在車站或埠頭而犯之者。


司法院資訊處製作；財團法人民間司法改革基金會備份。
